臺灣雲林地方法院刑事判決
公　訴　人　臺灣雲林地方法院檢察署檢察官
被　　　告　徐明祥
上列被告因違反毒品危害防制條例案件，經檢察官提起公訴（10
0 年度毒偵字第336 號），被告於準備程序中就被訴事實為有罪
之陳述，本院改依簡式審判程序審理，判決如下：
    主  文
徐明祥施用第二級毒品，處有期徒刑伍月，如易科罰金，以新臺
幣壹仟元折算壹日。
    犯罪事實
一、徐明祥前因施用毒品案件，經觀察、勒戒後，認無繼續施用
    毒品之傾向，由臺灣板橋地方法院檢察署檢察官於民國88年
    10月27日，以88年度毒偵字第1655號為不起訴處分確定。復
    於5 年內再犯施用第二級毒品案件，經臺灣板橋地方法院（
    下稱板橋地院）以93年度簡字第1809號判處有期徒刑5 月確
    定，於93年8 月6 日易科罰金執行完畢。徐明祥復因於98
    年10月28日施用第二級毒品犯行，經板橋地院以99年度簡字
    第1289號判處有期徒刑3 月，於99年3 月22日確定，並於99
    年4 月30日易科罰金執行完畢（不構成累犯）。因於98年
    8 月上旬某日轉讓禁藥犯行，經同院以99年度訴字第1973號
    判處有期徒刑3 月，於99年8 月2 日確定。因於99年4 月
    26日施用第二級毒品犯行，經同院以99年度易字第2003號判
    處有期徒刑4 月，於99年9 月16日確定（上開、案件，
    經同院以100 年度聲字第180 號裁定，定其應執行刑為有期
    徒刑6 月確定）。因自98年6 、7 月間某日起至98年10月
    29日止持有具殺傷力之改造手槍、子彈犯行，經同院以99年
    度訴字第726 號判處有期徒刑3 年1 月，嗣經撤回上訴，而
    於99年10月21日確定。
二、詎徐明祥仍不知悔改，復基於施用第二級毒品甲基安非他命
    之犯意，於99年10月31日23時許，在新北市○○區鎮○街某
    處，以將第二級毒品甲基安非他命置於玻璃球內，用火燒烤
    後吸食其煙霧之方式，施用第二級毒品甲基安非他命1 次。
    嗣因另犯轉讓禁藥案件及施用第二級毒品案件，經臺灣板橋
    地方法院檢察署發布通緝，為警於99年11月2 日13時許，在
    新北市○○區○○路222 巷254 弄51之1 號緝獲，經於同日
    17時35分至18時1 分許期間，採集其尿液送驗，檢驗結果呈
    毒品甲基安非他命陽性反應，而查悉上情。
三、案經新北市政府警察局三峽分局報告臺灣板橋地方法院檢察
    署檢察官呈請臺灣高等法院檢察署檢察長令轉臺灣雲林地方
    法院檢察署檢察官偵查起訴。
    理  由
一、本件屬於刑事訴訟法第376 條第1 款所列之案件，依同法第
    284 條之1 規定，得由法官一人獨任審判。又被告於準備程
    序中就被訴事實為有罪之陳述，本院裁定進行簡式審判程序
    （依刑事訴訟法第50條但書之規定，此裁定當庭宣示，命記
    載於筆錄即可，不用製作裁定書面），此有本院100 年3 月
    25日審判筆錄一份附卷足憑，則依據刑事訴訟法第273 條之
    2 、同法第159 條第2 項之規定，不適用傳聞法則有關限制
    證據能力之相關規定，合先敘明。
二、被告徐明祥之上開犯罪事實，除有其於警詢、偵訊及本院審
    理時之自白外，尚有下列證據可佐：
    (一)臺灣檢驗科技股份有限公司濫用藥物尿液檢驗報告（報告
      編號：UL/2010/B0000000號）1 紙（臺灣板橋地方法院檢
      察署100 年度毒偵字第199 號《下稱板檢偵卷》第4 頁）
      。
    (二)新北市政府警察局三峽分局查獲違反毒品危害防制條例案
      姓名對照表1 紙（板檢偵卷第6 頁）。
    (三)臺灣高等法院被告前案紀錄表1 份。證明：被告有犯罪事
      實欄所載施用毒品案件，經觀察、勒戒紀錄，並於觀察、
      勒戒執行完畢後，5 年內再次施用毒品之情形。故此次再
      犯本件施用毒品罪，已非毒品危害防制條例第20條第3 項
      所定「5 年後再犯」之情形，仍應依同條例第10條第2 項
      之規定處罰（最高法院95年度第7 次刑事庭會議決定文參
      照）。
    綜上，本件事證明確，被告犯行堪以認定，應依法論科。
三、論罪科刑：
    (一)查甲基安非他命係毒品危害防制條例第2 條第2 項第2 款
      規定之第二級毒品。是核被告徐明祥所為係犯毒品危害防
      制條例第10條第2 項之施用第二級毒品罪。被告非法持有
      第二級毒品之低度行為，已為其施用之高度行為所吸收，
      不另論罪。
    (二)又刑法第47條之規定，累犯之成立，必須曾受有期徒刑之
      執行完畢，或受無期徒刑或有期徒刑一部之執行而赦免後
      ，5 年以內再犯有期徒刑以上之罪者，始足當之。次按裁
      判確定前犯數罪者，併合處罰之，數罪併罰有2 裁判以上
      者，依第51條之規定定其應執行之刑，刑法第50條、第53
      條定有明文，故數罪併罰案件之執行完畢，係指數罪定應
      執行之刑後，已將該應執行之刑執行完畢而言，若僅數罪
      中之一罪所宣告之刑執行完畢，而數罪合併所定應執行之
      刑尚未執行完畢，應認為合於中華民國77年罪犯減刑條例
      第7 條第1 項所規定「執行未畢」之要件（最高法院89年
      度臺上字第498 號判決及最高法院78年度第2 次刑事庭會
      議決議意旨參照）。是被告徐明祥雖曾因犯罪事實欄一之
      案件於99年4 月30日易科罰金執行完畢，惟其另犯犯罪
      事實欄一之至案件，分別經板橋地院判決確定在案，
      就犯罪事實欄一之、案件屬於裁判確定前犯數罪，此
      有臺灣高等法院被告前案紀錄表及板橋地院99年度訴字第
      726 號、99年度簡字第1289號、99年度訴字第1973號、99
      年度易字第2003號判決書及臺灣板橋地方法院檢察署檢察
      官98年度毒偵字第8185號起訴書各1 份在卷可參（本院卷
      第11至18頁），是被告徐明祥僅數罪中之犯罪事實欄一之
      部分所宣告之刑執行完畢，而應合併定執行刑之其他案
      件之刑尚未執行完畢，與刑法第47條第1 項之規定尚屬有
      間，應不構成累犯，併此敘明。
    (三)爰審酌被告前有違反槍砲彈藥刀械管制條例案件、藥事法
      及多次施用毒品前科，有臺灣高等法院被告前案紀錄表在
      卷可考，可見素行不佳，竟仍一再施用甲基安非他命，顯
      見先前所受保安處分及刑之執行均未收矯治、警惕之效，
      亦未見悔過自新之意，被告既無確實戒毒之決心，已難自
      拔，自應施以相當之刑罰，以期收教化之功能，並協助其
      戒去毒癮，兼衡被告犯後於本院審理時坦承犯行，堪見已
      有悔意，暨檢察官具體求處有期徒刑5 月（本院卷第24頁
      ）等一切情狀，量處如主文所示之刑，並諭知易科罰金之
      折算標準。
據上論斷，應依刑事訴訟法第299 條第1 項前段、第273 條之1
第1 項，毒品危害防制條例第10條第2 項，刑法第11條前段、第
41條第1 項前段，判決如主文。
本案經檢察官魏偕到庭執行職務。
中    華    民    國   100    年    3     月    31    日
                  刑事第六庭    法  官  陳美利
以上正本證明與原本無異。
如不服本判決應於收受判決後10日內向本院提出上訴書狀，並應
敘述具體理由；其未敘述上訴理由者，應於上訴期間屆滿後20日
內向本院補提理由書（均須按他造當事人之人數附繕本）。「切
勿逕送上級法院」。
                                書記官  王秀如
中    華    民    國   100    年    3     月    31    日
附錄本案論罪科刑法條：
毒品危害防制條例第10條
施用第一級毒品者，處 6 月以上 5 年以下有期徒刑。
施用第二級毒品者，處 3 年以下有期徒刑。